臺灣高等法院刑事判決
109年度上訴字第4089號
上  訴  人  
即  被  告  呂濠志

            曹禮坤

上列上訴人因詐欺案件，不服臺灣士林地方法院109年度訴字第1
05號、170號、171號，中華民國109年8月4日第一審判決（起訴
案號：臺灣士林地方檢察署107年度偵字第9045號，移送併辦案
號：臺灣士林地方檢察署108年度偵字第3848號、臺灣雲林地方
檢察署107 年度偵字第4016號，追加起訴案號：臺灣士林地方檢
察署108 年度偵字第3848號、第16723 號)，提起上訴，本院判
決如下：
    主  文
原判決關於沒收部分撤銷。
呂濠志如附表一所示之未扣案犯罪所得沒收，於全部或一部不能
沒收或不宜執行沒收時，追徵其價額。
其餘上訴駁回。
    事  實
一、呂濠志知悉綽號「小K 」之曾逸旻所屬詐欺集團係採以三人
    以上的分工模式，且以取得使用之人頭金融帳戶，作為取得
    詐騙款項，以掩飾詐騙所得之本質及實際去向，製造金流斷
    點。詎仍自民國106 年6 月30日前某日，加入綽號「小K 」
    之曾逸旻等不詳成員共組之詐欺集團，共同意圖為自己不法
    之所有，基於三人以上犯詐欺取財罪及洗錢之犯意聯絡，由
    該詐欺集團成員先於如附表二所示之詐騙時間，以如附表二
    所示之詐騙方式，對如附表二所示之張文東、黃泓家、李怡
    萱、蔡鳴哲、高欣君、丁鈺紋、李俊緯、陳彥涵、張雅筑、
    林毓潔、謝旻庭、楊舜仁、羅印杰、邱家豪、賴冠潔、黃詠
    崧、蕭芯玫、林思榕、張雅然、石柏軒、林連丁、林佳穎施
    詐，致其等均陷於錯誤，而依指示各於如附表二所示之匯款
    時間，分別將如附表二所示匯款金額，匯至該詐欺集團所指
    定如附表二所示之人頭帳戶內，呂濠志再將自「小K 」所指
    派之人處所收取如附表二所示各該人頭帳戶提款卡，轉交由
    曹禮坤提領上開匯入款項。曹禮坤依其社會生活經驗，應可
    知悉一般正常交易通常使用自己之金融帳戶收取款項，以降
    低轉手風險並杜爭議，而無使用他人之金融帳戶收款，再委
    請第三人提領款項後，輾轉交予本人之可能及必要。曹禮坤
    可預見呂濠志指示其以他人之金融帳戶提款卡提領款項後，
    將該筆款項交予呂濠志再轉交第三人之舉，極可能係為收取
    詐欺取財等財產犯罪贓款之行為，且欲掩人耳目而使用人頭
    帳戶隱匿所得去向，竟基於縱生此結果亦不違背本意之不確
    定故意，與呂濠志及所屬詐欺集團成員基於三人以上共同詐
    欺取財、洗錢之犯意聯絡，於如附表二所示之提款時間、地
    點，提領如附表二所示之張文東、黃泓家、李怡萱、蔡鳴哲
    、高欣君、丁鈺紋、李俊緯、陳彥涵、張雅筑、林毓潔、謝
    旻庭、楊舜仁、羅印杰、邱家豪、賴冠潔、黃詠崧、蕭芯玫
    、林思榕、張雅然、石柏軒、林連丁、林佳穎匯入如附表二
    所示之提款金額後交予呂濠志，再由呂濠志將領得款項交予
    「小K 」指派前來取款之詐欺集團成員，呂濠志並自「小K 
    」所指派之詐欺集團成員獲取提領金額2%之報酬。嗣經如附
    表二所示之張文東、黃泓家、李怡萱、蔡鳴哲、高欣君、丁
    鈺紋、李俊緯、陳彥涵、張雅筑、林毓潔、謝旻庭、楊舜仁
    、羅印杰、邱家豪、賴冠潔、黃詠崧、蕭芯玫、林思榕、張
    雅然、石柏軒、林連丁、林佳穎察覺受騙而報警，經警調閱
    自動櫃員機監視器影像後循線查獲。
二、案經張文東、黃泓家、李怡萱、蔡鳴哲、高欣君、丁鈺紋、
    李俊緯、陳彥涵訴由雲林縣警察局西螺分局報告臺灣雲林地
    方檢察署檢察官呈請臺灣高等檢察署檢察長令轉臺灣士林地
    方檢察署檢察官及林毓潔、謝旻庭、張雅筑、楊舜仁、邱家
    豪、賴冠潔、黃詠崧、張雅然、林思榕、林佳穎、林連丁訴
    由臺北市政府警察局刑事警察大隊報告臺灣士林地方檢察署
    檢察官偵查起訴及臺灣士林地方檢察署檢察官、臺灣雲林地
    方檢察署檢察官移送併案審理。
    理  由
壹、程序部分：
一、被告呂濠志、曹禮坤經合法傳喚，無正當理由未到庭，爰依
    刑事訴訟法第371條之規定，為一造辯論判決。 
二、被告呂濠志、曹禮坤雖經合法傳喚未到庭，然渠二人於原審
    審理中，對於本判決以下所引具傳聞性質之各項供述證據之
    證據能力均不爭執，復經本院於審理期日調查證據時提示並
    告以要旨後，未據檢察官於言詞辯論終結前就證據能力部分
    有所異議，經審酌該言詞陳述或書面陳述作成時之情況，該
    等證據並無違背法定程序取得或顯不可信之情形，以之作為
    證據均屬適當，依據刑事訴訟法第159條之5規定，自應認為
    均有證據能力。其餘認定事實所引用之非供述證據，並無證
    據證明係公務員違背法定程序所取得，且就本案待證事項復
    具有相當關連性，亦無刑事訴訟法第159條之4顯有不可信之
    情況與不得作為證據之情形，且經本院於審理期日依法進行
    證據之調查、辯論，依同法第158條之4規定之反面解釋，亦
    均應有證據能力。
貳、實體部分：
一、認定犯罪事實之證據及理由：
　  被告呂濠志、曹禮坤雖未到庭，然於原審審理中，被告呂濠
    志固坦認自「小K 」所派遣之人取得如附表二所示帳戶提款
    卡及密碼後，即將如附表二所示之提款卡交由被告曹禮坤提
    領，被告曹禮坤也坦承提領完畢後，將款項交付被告呂濠志
    ，被告呂濠志可依提領金額獲取2%報酬等情，被告呂濠志並
    坦承係與「小K 」共同詐欺及洗錢一節，然均矢口否認犯行
    ，被告呂濠志辯稱：非三人共犯詐欺，非加重詐欺云云（原
    審109 年度訴字第105 號卷【下稱原審訴字卷】第338 頁）
    ，被告曹禮坤則辯稱：不知所提領之款項為被害人匯入之詐
    欺款項云云。本院經查：
　㈠本件詐欺集團成員確於如附表二所示之詐騙時間，以如附表
    二所示之詐騙方式，對如附表二所示之告訴人張文東、黃泓
    家、李怡萱、蔡鳴哲、高欣君、丁鈺紋、李俊緯、陳彥涵、
    張雅筑、林毓潔、謝旻庭、楊舜仁、邱家豪、賴冠潔、黃詠
    崧、林思榕、張雅然、林連丁、林佳穎、被害人羅印杰、蕭
    芯玫、石柏軒施詐，致其等均陷於錯誤，而依指示各於如附
    表二所示之匯款時間，分別將如附表二所示之匯款金額，匯
    至該詐欺集團成員所指定如附表二所示之人頭帳戶內之事實
    ，為被告呂濠志、曹禮坤於原審審理中所不爭執，並據證人
    即告訴人張文東、黃泓家、李怡萱、蔡鳴哲、高欣君、丁鈺
    紋、李俊緯、陳彥涵、張雅筑、林毓潔、謝旻庭、楊舜仁、
    邱家豪、賴冠潔、黃詠崧、林思榕、張雅然、林連丁、林佳
    穎、被害人羅印杰、蕭芯玫、石柏軒於警詢時證述明確（卷
    頁詳附表二各編號證據及卷頁所在欄），且有如附表二各編
    號證據欄所示之各項證據（卷頁均詳如附表二）在卷可資佐
    憑。被告呂濠志、曹禮坤並坦承：被告呂濠志有將自他人取
    得之上開各該人頭帳戶提款卡、密碼，轉交由被告曹禮坤於
    如附表二所示之提款時間、地點，提領上開如附表二所示告
    訴人或被害人匯入如附表二所示之金額後，交予被告呂濠志
    ，再由被告呂濠志將領得款項交予「小K 」所指派之人等情
    ，亦有被告曹禮坤於自動櫃員機領款監視器畫面翻拍照片及
    提領帳戶資料存卷可按（卷頁均詳如附表二證據及卷頁所在
    欄），此部分事實，首堪認定。
  ㈡關於被告呂濠志部分：
  ⒈被告呂濠志於警詢時供稱：算是有參加詐欺集團，下層是我
    擔任單純車手，負責提領ATM 贓款，上層是曾逸旻，擔任車
    手頭指揮，負責叫人拿提款卡給我，還叫我提領詐欺贓款，
    又叫人收取我所提領的詐欺贓款，曾逸旻告知我薪資是提領
    ATM 贓款2%，是提領贓款總金額後再直接抽取我的報酬，曾
    逸旻告知我就是提領ATM 詐欺贓款，提款卡是由曾逸旻叫不
    知名男子拿給我（面交），常常換不同的男子拿給我提款卡
    ，提完款後，我會以微信聯繫曾逸旻；曾逸旻告訴我將詐欺
    贓款拿到指定地點，無法提領的提款卡及提領詐欺款項一併
    交還給不知名男子；被告曹禮坤在詐欺集團擔任車手，負責
    提領詐欺贓款，曾逸旻在詐欺集團擔任車手頭，負責指揮車
    手提領詐欺贓款、指揮不知名男子交付提款卡給車手及收取
    車手提領ATM 詐欺贓款；我負責幫小K 領錢，小K 負責叫我
    領錢，小K 是曾逸旻，集團幹部曾逸旻用微信跟我說那個金
    融機構的卡有錢匯進來，可以去提款（例如中國信託2 萬就
    是中國信託的人頭卡領2 萬元）；人頭提款卡都是曾逸旻叫
    人拿給我，或叫我到指定地點拿卡，拿人頭卡片給我的人太
    多，我都不認識，但我認識其中一人叫陳英豪，陳英豪有拿
    卡片讓我領錢；被告曹禮坤使用的提款卡都是曾逸旻叫人送
    來給我，我再轉交給被告曹禮坤，我會跟被告曹禮坤說密碼
    ，被告曹禮坤領完後，會把錢跟卡片拿回網咖給我，曾逸旻
    會派人來找我當面拿錢等語（見臺灣雲林地方檢察署107 年
    度偵字第2044號偵查卷第7 頁反面、第8 頁正面、第12頁反
    面、臺灣士林地方檢察署108 年度偵字第3848號偵查卷卷一
    第29頁）。又於偵查中供稱：曾逸旻介紹我進入詐欺集團，
    曾逸旻指示我去領錢，提款卡是曾逸旻叫人拿給我，那個人
    年滿20歲，年紀比我大，我不知道怎麼稱呼他，領到的錢不
    一定拿給這個人，曾逸旻會叫1 個人來跟我收錢，每次來的
    人都不一樣，提款卡是小K 即曾逸旻叫來的人拿給我的，我
    不認識來的人，他有說他是小K 派來的，陳英豪拿過提款卡
    給我，我跟陳英豪拿過存摺交給曾逸旻使用，但陳英豪於10
    6年3 月領完錢後拿走，曾逸旻叫我還款，我說要分期，曾
    逸旻叫我繼續當車手來還債等語（見臺灣雲林地方檢察署10
    7年度偵字第2044號偵查卷第14-2頁反面、臺灣士林地方檢
    察署107 年度偵字第9045號偵查卷第25頁、第26頁），由上
    述被告呂濠志於警詢及偵查中之供述，已堪認被告呂濠志知
    悉曾逸旻指示其提領之款項均為詐欺款項無訛。
  ⒉被告呂濠志於本案前之106 年3 月間，曾為「小K 」所屬之
    詐欺集團蒐集人頭帳戶，惟該人頭帳戶內之詐欺贓款遭人領
    走，集團上游則催促被告呂濠志要還此款，被告呂濠志因無
    法還錢，該詐欺集團即以此要求被告呂濠志為該詐欺集團擔
    任車手領取詐欺贓款，而被告呂濠志因上開行為經臺灣新北
    地方法院107 年度訴字第1010號判決判處有期徒刑1 年2 月
    ，復經本院108 年度上訴字第1310號、最高法院109年度台
    上字第5387號判決上訴駁回在案等情，亦有本院108 年度上
    訴字第1310號判決及被告前案紀錄表等在卷可稽（原審訴字
    卷第125頁至第134 頁、第15頁至第22頁），且被告呂濠志
    迭於警詢、偵查及原審均供稱係「小K 」指派他人前來交付
    提款卡及收取提款卡、提領款項，且每次前來之人均非相同
    等語，已如上述，顯見被告呂濠志確實明知「小K 」並非僅
    係個人行詐，而係屬多人組成之詐欺集團，再參諸被告呂濠
    志除本件於106年7 月19日至同年8 月2 日間短短15日間，
    即有多次之提款行為，且其亦於106 年6 月30日起至同年7 
    月間亦涉嫌提領多達78人之被害人受詐款項，而遭臺灣臺北
    地方檢察署檢察官另案以涉犯參與犯罪組織、洗錢及加重詐
    欺等罪嫌起訴，此有臺灣臺北地方檢察署檢察官107 年度偵
    字第800 、801、911 、2224、2820、11558 號追加起訴書
    在卷可稽（臺灣士林地方檢察署107 年度偵字第9045號偵查
    卷第50頁至第59頁），顯見被告呂濠志依「小K 」所屬詐欺
    集團要求為該集團領取詐欺所得之取款行為，並非偶發，而
    已係屬於擔任受該詐欺集團指揮並受領報酬之常態車手之分
    工，亦堪認被告呂濠志確實於106 年6 月30日前某日，即應
    該詐欺集團成員之要求，加入參與該詐欺集團，並依「小K 
    」指示，收取「小K 」所屬詐欺集團成員交付之提款卡，擔
    任取款之車手無疑。是被告呂濠志於原審審理時辯稱：本案
    並未涉有三人以上之加重詐欺云云，並無可採。
  ㈢關於被告曹禮坤部分：
  ⒈按行為人對於構成犯罪之事實，明知並有意使其發生者，為
    故意。行為人對於構成犯罪之事實，預見其發生而其發生並
    不違背其本意者，以故意論，刑法第13條定有明文。行為人
    認識或預見其行為會導致構成要件實現（結果發生），縱使
    並非積極欲使構成要件實現（結果發生），然為達到某種目
    的而容任結果發生，即屬法律意義之容任或接受結果發生之
    「間接故意」；而共同正犯之犯意聯絡，不論「明知」或「
    預見」僅屬認識程度差別，不確定故意於構成犯罪事實之認
    識無缺，與確定故意並無不同，無礙共同正犯之意思合一，
    形成犯意聯絡。至於共同正犯意思聯絡範圍之認定，其於精
    確規劃犯罪計畫時，固甚明確，但在犯罪計畫並未予以精密
    規劃之情形，則共同正犯中之一人實際之犯罪實行，即不無
    可能與原先之意思聯絡有所出入，倘此一誤差在經驗法則上
    係屬得以預見、預估者，即非屬共同正犯之逾越。
  ⒉被告曹禮坤雖於原審審理時辯稱：被告呂濠志跟我說那是球
    版賭博的錢云云，證人即共同被告呂濠志固亦附合於警詢中
    供稱：被告曹禮坤不知那是詐欺贓款等語（見臺灣雲林地方
    檢察署107 年度偵字第2044號偵查卷第10頁）；於偵查中證
    稱：被告曹禮坤問我說領的是什麼錢，我騙被告曹禮坤說那
    是賭博的錢等語（見臺灣雲林地方檢察署107 年度偵字第20
    44號偵查卷第14至2頁反面、第14至3頁正面）。惟查，被告
    曹禮坤於本院108 年度上訴字第3586號案件（下稱另案）警
    詢時供稱：一開始被告呂濠志請我去領錢時，有要我小心不
    要被警察盤查等語（見原審訴字卷第49頁）；於另案偵查中
    供稱：被告呂濠志叫我領的金額比較大，如果後面有人在等
    時，我就會到另一個地點去領…被告呂濠志要我不要被警方
    盤查到等語（原審訴字卷第54頁、第58頁）。又被告呂濠志
    亦於另案審理時證稱：我有叫被告曹禮坤去遠一點的地方提
    領等語（原審訴字卷第66頁），則被告曹禮坤果係認其所提
    領之金錢乃合法球版之款項，豈有未對被告呂濠志囑其勿遭
    警察盤查、去遠處提領及若提領鉅額而後方有人等待使用自
    動櫃員機時，則轉往他處提領等異於一般正常交易或取款方
    式之指示毫無懷疑之理，甚且其亦有避免引人注意而隱匿己
    身行跡之舉，顯見被告曹禮坤對於被告呂濠志要求其提領之
    款項，應非單純所謂球版款項，尚涉其他不法乙情，並非無
    知。再依如附表二編號1 、5 、6 、7 、15、16、17、20之
    領款方式，被告曹禮坤於短時間內，更換2 處不同地點之提
    款機，提領為數不多本可在同地提領完畢之數筆款項，依據
    前述帳戶交易明細，被害人匯出如附表二編號1 、5 、6 、
    7 、15、16、17、20所示數筆金額，被告曹禮坤便在如附表
    二編號1 、5 、6 、7 、15、16、17、20所示地點提款機對
    應分筆領出整數金額，此種顯然有異於通常一般人之領款方
    式，依據通常一般然之經驗法則判斷，亦實難認被告曹禮坤
    不知係提領違法的犯罪所得。又被告呂濠志囑被告曹禮坤提
    領時勿讓警察盤查一情，業據被告曹禮坤於另案警詢時供述
    在卷如上（見原審訴字卷第49頁），已明確知悉系提領違法
    犯罪所得，也可能是詐欺款項，是被告曹禮坤上訴意旨辯稱
    ：被告曹禮坤提領款項時，未比照一般車手以口罩或其他服
    裝遮掩面容，是板球賭博的錢，原審判決並無證據之下即認
    定被告曹禮坤有未必故意云云，並無理由。
　⒊金融機構帳戶事關個人財產權益之保障，與存戶之存摺、提
    款卡、提款卡密碼及網路銀行密碼結合後更具專屬性及私密
    性，多僅本人始能使用，縱偶有特殊情況須將存摺、提款卡
    、提款密碼及網路銀行密碼交付他人者，亦必係與該收受之
    人具相當信賴關係，並確實瞭解其用途，並無任意交付予他
    人使用之理；且我國金融機構眾多，各金融機構除廣設分行
    外，復在便利商店、商場、公、私立機關、行號設立自動櫃
    員機，金融機構帳戶提款卡持卡人使用自動櫃員機提領款項
    極為便利。是依一般人之社會生活經驗，如帳戶內之款項來
    源正當，提款卡持卡人大可自行提領，若提款卡持卡人不自
    行提領金融機構帳戶內款項，反而委由他人以臨櫃或至便利
    商店、金融機構附設之自動櫃員提款機方式提領現金，就該
    金融機構帳戶內款項可能係詐欺或其他財產犯罪所得之不法
    來源，當有合理之預期。況詐欺集團利用俗稱「車手」之人
    負責從人頭金融機構帳戶提領款項，業已經報章媒體多所披
    露，並屢經政府及新聞為反詐騙之宣導，是一般具有通常智
    識之人，應均可知委由他人以臨櫃或至自動付款設備方式提
    領金融機構帳戶款項者，多係藉此取得不法犯罪所得，且隱
    匿金融機構帳戶內資金實際取得人之身分，以逃避追查。被
    告曹禮坤於本案行為時，屬年滿20歲之成年人，復自稱具高
    職畢業之智識程度，自14歲開始為美髮學徒，18歲即已擔任
    美髮設計師，迄於案發前均在從事美髮業工作（原審訴字卷
    第343 頁），可見被告曹禮坤應具有相當智識程度與社會經
    驗，對此自無不知之理。然被告曹禮坤於本案竟陸續接受被
    告呂濠志交付不同人所有、不同金融機構之提款卡，多次在
    臺北市區各處提款機頻繁提領款項，已如前述，且於另案警
    詢時供稱：共約提領30次，得手贓款約109 萬餘元等語（原
    審訴字卷第51頁）；於另案偵查中供稱：被告呂濠志不一定
    一次給我1 張或多張卡片等語（原審訴字卷第55頁），則其
    對於依被告呂濠志指示提領款項，係以相當於車手之身分完
    成詐欺集團之詐欺取財犯行乙節，依一般人之智識經驗 ，
    客觀上已顯而易見，是詐欺集團提款之車手。是被告曹禮坤
    既已預見及此，竟仍決意依被告呂濠志之指示提領被害人受
    詐之款項，此亦由被告曹禮坤供稱：我發現這是詐欺集團的
    錢後，有繼續幫被告呂濠志提領等語可徵（見原審訴字卷第
    58頁），在在足認被告曹禮坤有容任犯罪事實發生之本意，
    而確實以加重詐欺之不確定故意而與被告呂濠志及「小K 」
    所屬詐欺集團成員有犯意聯絡無訛。是共同被告呂濠志上開
    有利被告曹禮坤之供(證)述，與一般人之經驗法則有違，自
    亦無從違被告曹禮坤有利之證明。是被告曹禮坤上訴意旨所
    舉，被告呂濠志及其自己之供述相符、本件無證據證明被告
    曹禮坤有共同之犯意聯絡，據而提起本件上訴，認無加重詐
    欺之犯意聯絡云云，並無理由。
  ㈣按共同正犯之成立，祇須具有犯意之聯絡，行為之分擔，既
    不問犯罪動機起於何人，亦不必每一階段犯行，均經參與；
    又共同正犯之意思聯絡，原不以數人間直接發生者為限，即
    有間接之聯絡者，亦包括在內（最高法院34年上字第862號
    、77年台上字第2135號判例參照）；又共同正犯表示之方法
    ，不以明示通謀為必要，即相互間有默示之合致，亦無不可
    ；共同實施犯罪行為之人，在合同意思範圍以內，各自分擔
    犯罪行為之一部，相互利用他人之行為，以達其犯罪之目的
    者，即應對於全部所發生之結果，共同負責；故共同正犯間
    非僅就其自己實施之行為負其責任，並在犯意聯絡之範圍內
    ，對於其他共同正犯所實施之行為，亦應共同負責（最高法
    院32年上字第1905號判例參照）。詐欺集團以電話行騙之犯
    罪模式，自蒐集人頭帳戶、撥打電話實施詐騙、指定被害人
    匯款帳戶、自人頭帳戶提領款項、取贓、分贓等階段，乃需
    由多人縝密分工方能完成，亦為現今社會一般公眾所週知之
    事實。是於集團式之犯罪，原不必每一共犯均有直接聯繫，
    亦不必每一階段均參與，祇須分擔犯罪行為之一部，即應對
    於全部所發生之結果共同負責，且倘犯罪結果係因共同正犯
    之合同行為所致者，無論出於何人所加，在共同正犯間均應
    同負全部之責，並無分別何部分為孰人下手之必要。被告呂
    濠志、曹禮坤於如附表二所示期間按時待命，由不詳詐欺集
    團成員蒐集人頭帳戶之提款卡後，交由被告呂濠志收取，另
    由不詳詐欺集團成員致電如附表二各編號所示之告訴人或被
    害人施詐，待被害人因此陷於錯誤而匯入款項至各該人頭帳
    戶後，被告呂濠志則依「小K 」或該詐欺集團成員之指示，
    將提款卡轉交由被告曹禮坤提領款項後，再交由被告呂濠志
    將款項帶至「小K 」詐欺集團成員指定之地點，交由不詳詐
    欺集團成員取走。依此事時已足判斷，被告呂濠志、曹禮坤
    所為，乃該詐欺集團詐欺取得被害人財物之全部犯罪計劃之
    一部行為，終達成該詐欺集團詐欺取財之目的，縱未全程參
    與、分擔，然詐欺集團成員本有各自之分工，或係負責撥打
    電話從事詐騙，或係負責提領款項及轉帳匯款之車手，或係
    負責招攬車手、收購帳戶之人，各成員就詐欺集團所實行之
    犯罪行為，然既已分別參與整體犯罪計畫之一環，且與「小
    K 」、「小K 」指派之人等詐欺集團成員間有犯意之聯絡及
    行為之分擔，彼此相互利用他人之行為，最終共同達成其等
    詐欺取財之目的，則依上所述，被告呂濠志、曹禮坤自仍應
    就所參與如附表二各編號所示之犯行同負全責，而均屬共同
    正犯。是被告曹禮坤上訴意旨辯稱，被告曹禮坤未有預見任
    何詐欺行為之可能云云，顯然違背一般人之經驗法則，並無
    理由。
  ㈤綜上證據及理由，被告二人所辯，均不足採信，所犯事證明
    確，堪予認定，自應依法論科。
二、論罪科刑部分：
  ㈠由被告曹禮坤取款之被告呂濠志所屬之詐騙集團，係遣人去
    電如附表二所示之告訴人施以詐術，令被害人陷於錯誤後，
    依照集團之指示，將錢匯入該集團事先取得並掌控之人頭帳
    戶，則該人頭帳戶內可對應找出本案被害人所匯之詐欺犯罪
    所得款項之金流紀錄，該集團得以藉由該人頭帳戶之「漂白
    」而隱匿其犯罪所得去向，是當該集團再遣「車手」呂濠志
    ，而呂濠志另指示被告曹禮坤將詐欺款項領出，非僅係取得
    犯罪所得，而係兼有洗錢防制法第2 條第2 款之洗錢行為，
    自應論以同法第14條第1 項之一般洗錢罪。又本件詐欺犯行
    之參與者，計有被告呂濠志、曹禮坤、「小K 」、「小K 」
    所指派之人及其他不詳詐欺集團成員等人，已達三人以上，
    並由該詐欺集團成員致電施詐，是核被告呂濠志、曹禮坤所
    為，均應成立刑法第339 條之4 第1 項第2 款之三人以上共
    同犯詐欺取財罪及洗錢防制法第14條第1 項之洗錢罪。檢察
    官公訴意旨雖未論及被告呂濠志、曹禮坤所為，同時該當一
    般洗錢罪，然於起訴書業已敘明被害人將遭詐騙之款項匯入
    詐騙集團指定之人頭帳戶之事實，且此部分本與上開經起訴
    之犯罪事實具有裁判上一罪關係（詳後述），為起訴之效力
    所及，無變更起訴法條之問題，復經原審當庭告知被告呂濠
    志、曹禮坤此部分所犯法條（見原審訴字卷第299 頁），並
    已就此部分被訴事實訊問被告呂濠志、曹禮坤（見原審訴字
    卷第338 頁），且已給予被告呂濠志、曹禮坤及其辯護人辯
    論之機會，已無礙於防禦權之保障，本院自得併予審理。被
    告曹禮坤上訴意旨辯稱，本案蒞庭檢察官言詞辯論終結時，
    始當庭變更起訴法條，追加論告被告曹禮坤另涉洗錢防制法
    第14條第1項之洗錢罪，復未變更起訴法條，難謂適法云云
    ，並無理由。
  ㈡數行為於同時地或密切接近之時地實施，侵害同一之法益，
    各行為之獨立性極為薄弱，依一般社會健全觀念，在時間差
    距上，難以強行分開，在刑法評價上，以視為數個舉動之接
    續施行，合為包括之一行為予以評價，較為合理者，屬接續
    犯，而應論以包括一罪。是以行為人主觀上係以其各個舉動
    僅為全部犯罪行為之一部，而就同一犯罪構成事實，以單一
    行為之數個舉動接續進行，以實現一個犯罪構成要件，侵害
    同一法益，為接續犯，成立一個罪名（最高法院71年台上字
    第2837號、86年台上字第3295號判例參照）。本件被告呂濠
    志、曹禮坤於如附表二編號1 至7 、9 、10至17、19、20、
    22所示時間領款時，雖各有多次提款行為，但均係分別本於
    同一犯罪動機，各在密切接近之時間、地點實施，並分別侵
    害同一被害人之法益，各行為之獨立性極為薄弱，依一般社
    會健全概念，在時間差距上，難以強行分開，在刑法評價上
    ，以視為數個舉動之接續施行，合為包括之一行為予以評價
    ，較為合理，應均僅各論以接續犯之一罪。惟刑法處罰之加
    重詐欺取財罪係侵害個人財產法益之犯罪，其罪數計算，依
    一般社會通念，應以被害人數、被害次數之多寡，決定其犯
    罪之罪數（最高法院108 年度台上字第274號判決意旨參照
    ）。是被告呂濠志、曹禮坤所犯如附表二各編號所示不同被
    害人之各次詐欺取財犯行，犯意各別，行為互殊，自均應予
    分論併罰。
  ㈢臺灣士林地方檢察署檢察官移送併案審理附表二編號1 至3所
    示告訴人張文東、黃泓家、李怡萱部分（臺灣士林地方檢察
    署108 年度偵字第3848號）及臺灣雲林地方檢察署檢察官移
    送併案審理附表一編號1 至8 所示告訴人張文東、黃泓家、
    李怡萱、蔡鳴哲、高欣君、丁鈺紋、李俊緯、陳彥涵（臺灣
    雲林地方檢察署107 年度偵字第4016號），因該移送併辦之
    犯罪事實與檢察官起訴經本院判處罪刑之犯罪事實均屬同一
    ，屬事實上同一案件，本院自應併予審理，附此敘明。
  ㈣被告呂濠志、曹禮坤就如附表二各編號所示之犯行，其等二
    人及「小K 」、「小K 」所指派之人與其他不詳詐欺集團成
    員間，有共同之犯意聯絡及行為分擔，均應依刑法第28條之
    規定，論以共同正犯。
  ㈤至檢察官於如附表三（即起訴書附表三編號30、32、108 年
    度偵字第3848號追加起訴書附表二編號4 至6 、12至14、26
    、27、37、38所示）所列被告呂濠志、曹禮坤提領紀錄，有
    記載就非本案被害人或告訴人匯入款項而提領之情形，屬不
    詳人所匯入，是否涉有詐欺犯行，尚待檢察官偵查；且加重
    詐欺取財罪係侵害個人財產法益之犯罪，其罪數計算，依一
    般社會通念，應以被害人數、被害次數之多寡，決定其犯罪
    之罪數，已如前述。是上開不詳人匯入款項部分應非屬檢察
    官起訴範圍，本院自無從併予審究，特此敘明。
  ㈥被告呂濠志、曹禮坤所犯上開數罪，其犯罪行為有所重疊，
    且該集團係本於同一犯罪計畫而為，應整體視為一行為較為
    合理，故被告乃一行為觸犯數罪名之想像競合犯，應依刑法
    第55條前段之規定，各從一重之三人以上共同詐欺取財罪處
    斷。
三、沒收部分：
  ㈠按供犯罪所用、犯罪預備之物或犯罪所生之物，屬於犯罪行
    為人者，得沒收之；犯罪所得，屬於犯罪行為人者，沒收之
    。但有特別規定者，依其規定；前二項之沒收，於全部或一
    部不能沒收或不宜執行沒收時，追徵其價額，刑法第38條第
    2 項前段、第38條之1 第1 項、第3 項分別定有明文。又犯
    罪所得之沒收、追繳或追徵，在剝奪犯罪行為人之實際犯罪
    所得，其重點置於所受利得之剝奪，故無利得者自不生剝奪
    財產權之問題。是二人以上共同犯罪，關於犯罪所得之沒收
    、追徵，應各按其實際利得數額負責，並非須負連帶責任（
    最高法院104 年度第13次刑事庭會議決議、105 年度台上字
    第1733號判決參照）。
  ㈡被告呂濠志提領被害人匯入之詐欺款項，可獲取詐欺款項2%
    作為報酬，餘款則交予「小K 」指派前來之人取走，業經被
    告呂濠志供述綦詳（見臺灣雲林地方檢察署107 年度偵字第
    2044號偵查卷第8 頁、第10頁、第14-2頁反面、臺灣士林地
    方檢察署108 年度偵字第3848號偵查卷一第30頁），則被告
    呂濠志因詐欺而收取之犯罪所得，如被告等提領金額超過各
    編號被害人之匯款，因尚包括其他不詳被害人之匯款，自應
    以各編號被害人匯款金額計算其2%；如被告等提領金額少於
    各編號被害人匯款金額，則應以提領金額計算其2%。經計算
    後分別為如附表二各編號所示之金額（詳附表二各編號所載
    ）。該等未扣案犯罪所得，自應依第38條之1 第1 項前段之
    規定，均予宣告沒收，併依同條第3 項之規定，均諭知於全
    部或一部不能沒收或不宜執行沒收時，追徵其價額。至被告
    曹禮坤供稱：沒有任何酬勞等語（見雲林縣政府警察局刑案
    偵查卷第9 頁反面），被告呂濠志亦供稱：沒有給被告曹禮
    坤報酬、請被告曹禮坤領錢沒有給他報酬等語（見臺灣雲林
    地方檢察署107 年度偵字第2044號偵查卷第10頁正面、第14
    -3頁正面），而卷內既無其他證據足認被告曹禮坤曾自本案
    詐欺犯罪獲取任何犯罪所得，尚無從認定被告曹禮坤因本案
    詐欺犯行而有實際犯罪所得，自無犯罪所得應予宣告沒收之
    問題。　　　　
四、原審退併辦部分：
　  臺灣雲林地方檢察署107 年度偵字第4016號併辦意旨認被告
    呂濠志、曹禮坤於附表二編號1 至8 所示所為，另涉犯修正
    前組織犯罪防制條例第3 條第1 項後段之參與組織罪嫌等語
    。惟：
  ㈠按組織犯罪防制條例於106 年4 月19日修正公布，並自同年
    月21日起生效施行，該條例第2 條第1 項修正為「本條例所
    稱犯罪組織，指3 人以上，以實施強暴、脅迫、詐欺、恐嚇
    為手段或最重本刑逾5 年有期徒刑之罪，所組成具有持續性
    及牟利性之有結構性組織」；107 年1 月3 日再將該條項修
    正為「具有持續性『或』牟利性之有結構性組織」。而組織犯
    罪防制條例係藉由防制組織型態之犯罪活動為手段，以達成
    維護社會秩序、保障人民權益之目的，乃於該條例第3 條第
    1 項前段與後段，分別對於「發起、主持、操縱、指揮」及
    「參與」犯罪組織者，依其情節不同而為處遇，行為人雖有
    其中一行為（如參與），不問其有否實施各該手段（如詐欺
    ）之罪，均成立本罪。然在未經自首或有其他積極事實，足
    以證明其確已脫離或解散該組織之前，其違法行為，仍繼續
    存在，即為行為之繼續，而屬單純一罪，至行為終了時，仍
    論為一罪。又刑法上一行為而觸犯數罪名之想像競合犯存在
    之目的，在於避免對於同一不法要素予以過度評價。自然意
    義之數行為，得否評價為法律概念之一行為，應就客觀構成
    要件行為之重合情形、主觀意思活動之內容、所侵害之法益
    與行為間之關連性等要素，視個案情節依社會通念加以判斷
    。往昔牽連犯所謂具有方法目的或原因結果關係之二犯罪行
    為間，如具有局部之同一性，或其行為著手實行階段可認為
    同一者，得認與一行為觸犯數罪名之要件相侔，依想像競合
    犯論擬。倘其實行之二行為，無局部之重疊，行為著手實行
    階段亦有明顯區隔，依社會通念難認屬同一行為者，應予分
    論併罰。因而，行為人參與一詐欺犯罪組織，並於參與該犯
    罪組織之期間分工加重詐欺行為，先後加重詐欺數人財物，
    雖其參與犯罪組織之時、地與加重詐欺取財之時、地，在自
    然意義上非完全一致，然二者仍有部分合致，且犯罪目的單
    一，依一般社會通念，認應評價為一罪方符合刑罰公平原則
    ，應屬想像競合犯，如予數罪併罰，反有過度評價之疑，實
    與人民法律感情不相契合；且因其同時觸犯侵害一社會法益
    之參與犯罪組織罪及侵害數人財產法益之加重詐欺取財罪，
    應僅就其首次犯行論以參與犯罪組織罪及加重詐欺罪之想像
    競合犯，而其後之犯行，乃為其參與該犯罪組織之繼續行為
    ，為避免重複評價，當無從將一參與犯罪組織行為割裂再另
    論一參與犯罪組織罪，而與其後所犯加重詐欺罪從一重論處
    之餘地（最高法院107 年度台上字第1066號判決參照）。
  ㈡本案被告呂濠志、曹禮坤領取詐欺集團詐騙如附表二編號1至
    8 所示告訴人遭詐騙之款項，即便認定被告呂濠志、曹禮坤
    參與該詐騙集團之犯罪組織，但因被告呂濠志、曹禮坤另案
    遭起訴於106 年6 月30日前某日一同加入綽號小K 之人所屬
    詐騙集團，並自106 年6 月30日起開始領款，該案現由臺灣
    臺北地方法院107年度訴字第890號審理中（見臺灣士林地方
    檢察署107 年度偵字第9045號偵查卷第27頁至第64頁），而
    附表二編號1 至8所示告訴人遭詐騙匯款之時間已係106 年7
     月27日、28日，故如另案被告呂濠志、曹禮坤所為成立犯
    罪，本件即非其二人參與詐騙集團犯罪組織後第一件所參與
    之加重詐欺案件，則依據前揭說明，本案自無從再論以組織
    犯罪防制條例第3 條第1 項後段之參與犯罪組織罪，原審判
    決據此以無從併予審究，而應退回由檢察官另為適法處理，
    亦無違誤，附此敘明。
五、撤銷改判及駁回被告上訴之理由：
　㈠被告二人否認犯罪所不可採之理由，業據本院指駁如上，原
    審判決同此認定，以被告二人所犯事證明確，依法論罪科刑
    ，均無違誤。被告呂濠志上訴意旨另以，被告早已準備好與
    被害人和解，請給被告當庭與被害人和解之機會云云。惟被
    告呂濠志提起上訴後，經本院數次合法傳喚，均未到庭，被
    告呂濠志上訴意旨空言請求給予被害人和解之機會弭補過錯
    云云，顯係空言辯解，亦無理由。再原審判決亦分別以被告
    二人之行為人責任為基礎，審酌被告呂濠志前已因為詐欺集
    團蒐集人頭帳戶而有糾紛，竟復加入「小K 」等人組成之詐
    欺集團，從事提領詐欺贓款之車手分工之犯罪動機、目的及
    上開犯罪手段，助長詐欺集團財產犯罪之風氣，致被害人受
    騙匯款至人頭帳戶，擾亂金融交易往來秩序，影響層面廣泛
    ，所為實值非難。被告曹禮坤亦共同參與詐騙犯行之犯罪動
    機、目的及上開犯罪手段，侵害告訴人之財產法益，嚴重破
    壞社會秩序，所為亦屬不該。兼衡被告呂濠志犯後坦認部分
    犯罪事實、被告曹禮坤則全然否認犯行之態度，且被告呂濠
    志均未能與告訴人或被害人達成和解，賠償損失，而被告曹
    禮坤與附表二編號7 所示之告訴人李俊緯成立和解，並已履
    行完畢，有和解筆錄及收據在卷可參（見原審109 年度審訴
    字第123 號卷第103 頁、第101 頁）。再審酌被告二人僅係
    擔任取款車手，非處於本案詐欺集團之核心地位、如附表二
    各編號所示各被害人遭詐騙匯入各人頭帳戶內之金額、被告
    二人從事提領詐騙款項之獲利情形，及被告二人均自陳高職
    畢業之智識程度，被告呂濠志從事工地粗工工作，日薪新臺
    幣（下同）1,500 元，被告曹禮坤從事美髮工作，月入約3 
    、4 萬元之家庭經濟與生活狀況等一切情狀，而分別量處如
    原審判決主文所示如附表一各編號所示之宣告刑之刑（詳附
    表一各編號所示之宣告刑），亦已具體審酌刑法第57條所定
    之量刑因子，並無明顯違反比例原則或罪刑相同原則之情事
    ，被告呂濠志上訴意旨請求從輕量刑，亦無理由。另就本件
    整體犯罪之非難評價、各行為彼此間之偶發性、各行為所侵
    害法益之專屬性或同一性予以綜合判斷，及斟酌被告二人犯
    罪行為各自之不法與罪責程度、定執行刑時應亦已考量施以
    矯正之必要性，而就被告二人所犯之數罪，分別定其等應執
    行之刑，如主文所示，亦堪認原審判決就被告二人所犯上開
    各罪，綜合上情而定其應執行刑，亦稱允當。被告二人仍執
    前詞，請求減輕其刑並從輕量刑，均無理由，自應予以駁回
    。
　㈡被告呂濠志因詐欺而收取之犯罪所得，如被告等提領金額超
    過各編號被害人之匯款，因尚包括其他不詳被害人之匯款，
    自應以各編號被害人匯款金額計算其2%；如被告等提領金額
    少於各編號被害人匯款金額，則應以提領金額計算其2%。原
    審判決就計算被告呂濠志之犯罪所得部分，各次計算方式未
    盡相同，致犯罪所得之計算容有違誤，被告二人上訴意旨雖
    未指摘及此，然此為本院應依職權調查之事項，自應依法撤
    銷改判。　　　　
據上論斷，應依刑事訴訟法第368條、第369條第1項前段、第364
條、第371條，判決如主文。
本案經檢察官陳姿雯提起公訴、追加起訴暨移送併辦，臺灣雲林
地方檢察署檢察官李文潔移送併辦，檢察官洪威華到庭執行職務
。
中　　華　　民　　國　　110 　年　　8 　　月　25 　　日
                  刑事第十九庭  審判長法　官  曾淑華
                                      法　官  許文章
                                      法　官  陳文貴
以上正本證明與原本無異。
如不服本判決，應於收受送達後20日內向本院提出上訴書狀，其
未敘述上訴之理由者並得於提起上訴後20日內向本院補提理由書
（均須按他造當事人之人數附繕本）「切勿逕送上級法院」。
                                      書記官  俞妙樺
中　　華　　民　　國　　110 　年　　8 　　月　　25　　日
附錄：本案論罪科刑法條全文
中華民國刑法第339條之4第1 項
犯第339條詐欺罪而有下列情形之一者，處1年以上7年以下有期
徒刑，得併科1百萬元以下罰金：
一、冒用政府機關或公務員名義犯之。
二、三人以上共同犯之。
三、以廣播電視、電子通訊、網際網路或其他媒體等傳播工具，
    對公眾散布而犯之。

洗錢防制法第14條第1 項
有第二條各款所列洗錢行為者，處7年以下有期徒刑，併科新臺
幣5百萬元以下罰金。

【附表一】

編號   犯罪事實                             罪名、宣告刑及沒收  1 如附表二編號1 所示 呂濠志犯三人以上共同詐欺取財罪，處有期徒刑壹年貳月。未扣案犯罪所得新臺幣壹仟柒佰玖拾玖元沒收，於全部或一部不能沒收或不宜執行沒收時，追徵其價額。 曹禮坤犯三人以上共同詐欺取財罪，處有期徒刑壹年壹月。  2 如附表二編號2 所示 呂濠志犯三人以上共同詐欺取財罪，處有期徒刑壹年貳月。未扣案犯罪所得新臺幣貳仟玖佰玖拾玖元沒收，於全部或一部不能沒收或不宜執行沒收時，追徵其價額。 曹禮坤犯三人以上共同詐欺取財罪，處有期徒刑壹年壹月。  3 如附表二編號3 所示 呂濠志犯三人以上共同詐欺取財罪，處有期徒刑壹年貳月。未扣案犯罪所得新臺幣叁佰捌拾貳元沒收，於全部或一部不能沒收或不宜執行沒收時，追徵其價額。 曹禮坤犯三人以上共同詐欺取財罪，處有期徒刑壹年壹月。  4 如附表二編號4 所示 呂濠志犯三人以上共同詐欺取財罪，處有期徒刑壹年貳月。未扣案犯罪所得新臺幣陸佰元沒收，於全部或一部不能沒收或不宜執行沒收時，追徵其價額。 曹禮坤犯三人以上共同詐欺取財罪，處有期徒刑壹年壹月。  5 如附表二編號5 所示 呂濠志犯三人以上共同詐欺取財罪，處有期徒刑壹年貳月。未扣案犯罪所得新臺幣壹仟貳佰元沒收，於全部或一部不能沒收或不宜執行沒收時，追徵其價額。 曹禮坤犯三人以上共同詐欺取財罪，處有期徒刑壹年壹月。  6 如附表二編號6 所示 呂濠志犯三人以上共同詐欺取財罪，處有期徒刑壹年貳月。未扣案犯罪所得新臺幣貳仟零貳拾元沒收，於全部或一部不能沒收或不宜執行沒收時，追徵其價額。 曹禮坤犯三人以上共同詐欺取財罪，處有期徒刑壹年壹月。  7 如附表二編號7 所示 呂濠志犯三人以上共同詐欺取財罪，處有期徒刑壹年貳月。未扣案犯罪所得新臺幣柒佰陸拾肆元沒收，於全部或一部不能沒收或不宜執行沒收時，追徵其價額。 曹禮坤犯三人以上共同詐欺取財罪，處有期徒刑壹年。  8 如附表二編號8 所示 呂濠志犯三人以上共同詐欺取財罪，處有期徒刑壹年貳月。未扣案犯罪所得新臺幣壹佰捌拾元沒收，於全部或一部不能沒收或不宜執行沒收時，追徵其價額。 曹禮坤犯三人以上共同詐欺取財罪，處有期徒刑壹年壹月。  9 如附表二編號9 所示 呂濠志犯三人以上共同詐欺取財罪，處有期徒刑壹年貳月。未扣案犯罪所得新臺幣壹仟元沒收，於全部或一部不能沒收或不宜執行沒收時，追徵其價額。 曹禮坤犯三人以上共同詐欺取財罪，處有期徒刑壹年壹月。  10 如附表二編號10所示 呂濠志犯三人以上共同詐欺取財罪，處有期徒刑壹年貳月。未扣案犯罪所得新臺幣陸佰元沒收，於全部或一部不能沒收或不宜執行沒收時，追徵其價額。 曹禮坤犯三人以上共同詐欺取財罪，處有期徒刑壹年壹月。  11 如附表二編號11所示 呂濠志犯三人以上共同詐欺取財罪，處有期徒刑壹年貳月。未扣案犯罪所得新臺幣壹佰零貳元沒收，於全部或一部不能沒收或不宜執行沒收時，追徵其價額。 曹禮坤犯三人以上共同詐欺取財罪，處有期徒刑壹年壹月。  12 如附表二編號12所示 呂濠志犯三人以上共同詐欺取財罪，處有期徒刑壹年貳月。未扣案犯罪所得新臺幣陸佰元沒收，於全部或一部不能沒收或不宜執行沒收時，追徵其價額。 曹禮坤犯三人以上共同詐欺取財罪，處有期徒刑壹年壹月。  13 如附表二編號13所示 呂濠志犯三人以上共同詐欺取財罪，處有期徒刑壹年貳月。未扣案犯罪所得新臺幣壹仟零貳拾元沒收，於全部或一部不能沒收或不宜執行沒收時，追徵其價額。 曹禮坤犯三人以上共同詐欺取財罪，處有期徒刑壹年壹月。  14 如附表二編號14所示 呂濠志犯三人以上共同詐欺取財罪，處有期徒刑壹年貳月。未扣案犯罪所得新臺幣貳仟元沒收，於全部或一部不能沒收或不宜執行沒收時，追徵其價額。 曹禮坤犯三人以上共同詐欺取財罪，處有期徒刑壹年壹月。  15 如附表二編號15所示 呂濠志犯三人以上共同詐欺取財罪，處有期徒刑壹年貳月。未扣案犯罪所得新臺幣捌佰捌拾元沒收，於全部或一部不能沒收或不宜執行沒收時，追徵其價額。 曹禮坤犯三人以上共同詐欺取財罪，處有期徒刑壹年壹月。  16 如附表二編號16所示 呂濠志犯三人以上共同詐欺取財罪，處有期徒刑壹年貳月。未扣案犯罪所得新臺幣玖佰伍拾玖元沒收，於全部或一部不能沒收或不宜執行沒收時，追徵其價額。 曹禮坤犯三人以上共同詐欺取財罪，處有期徒刑壹年壹月。  17 如附表二編號17所示 呂濠志犯三人以上共同詐欺取財罪，處有期徒刑壹年貳月。未扣案犯罪所得新臺幣壹仟柒佰玖拾玖元沒收，於全部或一部不能沒收或不宜執行沒收時，追徵其價額。 曹禮坤犯三人以上共同詐欺取財罪，處有期徒刑壹年壹月。  18 如附表二編號18所示 呂濠志犯三人以上共同詐欺取財罪，處有期徒刑壹年貳月。未扣案犯罪所得新臺幣捌拾元沒收，於全部或一部不能沒收或不宜執行沒收時，追徵其價額。 曹禮坤犯三人以上共同詐欺取財罪，處有期徒刑壹年壹月。  19 如附表二編號19所示 呂濠志犯三人以上共同詐欺取財罪，處有期徒刑壹年貳月。未扣案犯罪所得新臺幣陸佰元沒收，於全部或一部不能沒收或不宜執行沒收時，追徵其價額。 曹禮坤犯三人以上共同詐欺取財罪，處有期徒刑壹年壹月。  20 如附表二編號20所示 呂濠志犯三人以上共同詐欺取財罪，處有期徒刑壹年貳月。未扣案犯罪所得新臺幣壹仟柒佰柒拾柒元沒收，於全部或一部不能沒收或不宜執行沒收時，追徵其價額。 曹禮坤犯三人以上共同詐欺取財罪，處有期徒刑壹年壹月。  21 如附表二編號21所示 呂濠志犯三人以上共同詐欺取財罪，處有期徒刑壹年貳月。未扣案犯罪所得新臺幣肆佰元沒收，於全部或一部不能沒收或不宜執行沒收時，追徵其價額。 曹禮坤犯三人以上共同詐欺取財罪，處有期徒刑壹年壹月。  22 如附表二編號22所示 呂濠志犯三人以上共同詐欺取財罪，處有期徒刑壹年貳月。未扣案犯罪所得新臺幣壹仟柒佰捌拾元沒收，於全部或一部不能沒收或不宜執行沒收時，追徵其價額。 曹禮坤犯三人以上共同詐欺取財罪，處有期徒刑壹年壹月。 


【附表二】

編號 告訴人/ 被害人 詐騙時間 詐騙方式 匯款時間 匯款金額（新臺幣/元） 匯入人頭帳戶 提款地點 原起訴書或追加起訴書附表編號 提款時間 提款金額（新臺幣/元） 證據及卷頁所在 備註 1 告訴人張文東 106年7月27日 詐騙集團成員撥打電話予張文東，佯稱張文東前於網路購物時，因作業疏失誤設定分期付款，致張文東陷於錯誤，遂依指示在國泰世華商業銀行自動櫃員機匯款。 106年7月27日19時8分40秒（起訴書附表二誤載時間為19時4分）   29,985 廖唯翔之中國信託商業銀行帳號：000-000000000000號帳戶 新北市○○區○○路000號合作金庫銀行淡水分行ATM 起訴書附表三編號3 106年7月27日19時13分（起訴書附表二誤載時間為19時12分）   20,000 ⒈告訴人張文東於警詢之證述（雲林縣警察局西螺分局刑案偵查卷第104 頁反面至第106 頁） ⒉張文東帳戶資料（雲林縣警察局西螺分局刑案偵查卷第108 頁） ⒊中國信託商業銀行存款交易明細（雲檢107 年度偵字第2044號偵查卷第42頁） ⒋合作金庫商業銀行歷史交易明細查詢（雲檢107 年度偵字第2044號偵查卷第39頁） ⒌中華郵政股份有限公司客戶歷史交易清單（雲檢107 年度偵字第2044號偵查卷第34頁） ⒍臺北市政府警察局刑事警察大隊偵辦曹禮坤涉嫌詐欺案提款一覽表、提款監視器畫面（士檢108 年度偵字第3848號偵查卷一第59頁、第64頁、雲林縣警察局西螺分局刑案偵查卷第101頁反面、第102 頁、士檢107 年度偵字第9045號偵查卷第20頁） 起訴書及108年度偵字第16723號追加起訴書附表二編號1、108 年度偵字第3848號併辦意旨書附表一編號3、臺灣雲林地方檢察署107年度偵字第4016號併辦意旨書附表三編號1         起訴書附表三編號4 106年7月27日19時13分40秒   10,000       106年7月27日19時9分   29,985 廖唯翔之合作金庫銀行帳號：000-0000000000000 號帳戶  起訴書附表三編號10 106年7月27日19時14分22秒   30,000       106年7月27日19時24分22秒（起訴書附表二誤載為19時22分，應予更正）   29,985 廖竟翔之二崙郵局帳號：000-00000000000000號帳戶 新北市○○區○○路000號OK超商淡水中正ATM 起訴書附表三編號11 106年7月27日19時26分34秒   20,000           起訴書附表三編號12 106年7月27日19時26分59秒   20,000  與非本案被害人於19時22分46秒匯入之21,985元一起領出         起訴書附表三編號13 106年7月27日19時27分42秒   11,800          被告呂濠志之犯罪所得      1,799   2 告訴人黃泓家 106年7月27日 詐騙集團成員撥打電話予黃泓家，佯稱黃泓家前於網路購物時因系統錯誤而設定為重複扣款，需配合解除云云，致其陷於錯誤而依指示以網路銀行方式匯款。 106年7月27日19時1分   49,987 廖唯翔之合作金庫銀行帳號：000-0000000000000號帳戶 新北市○○區○○路000號合作金庫銀行淡水分行ATM 起訴書附表三編號5 106年7月27日19時5分42秒   30,000 ⒈告訴人黃泓家於警詢之證述（雲林縣警察局西螺分局刑案偵查卷第116 頁至第118 頁反面） ⒉合作金庫商業銀行歷史交易明細查詢（雲檢107 年度偵字第2044號偵查卷第39頁） ⒊中華郵政股份有限公司客戶歷史交易清單（雲檢107 年度偵字第2044號偵查卷第34頁） ⒋臺北市政府警察局刑事警察大隊偵辦曹禮坤涉嫌詐欺案提款一覽表、提款監視器畫面（士檢108 年度偵字第3848號偵查卷一第59頁、第63頁、第64頁） 起訴書及108年度偵字第16723號追加起訴書附表二編號2、108 年度偵字第3848號併辦意旨書附表一編號1、臺灣雲林地方檢察署107年度偵字第4016號併辦意旨書附表三編號2         起訴書附表三編號6 106年7月27日19時6分27秒   20,000       106年7月27日19時7分   49,987   起訴書附表三編號7 106年7月27日19時10分41秒   30,000           起訴書附表三編號8 106年7月27日19時11分22秒   30,000（與編號3被害人李怡萱匯入款項一起領出）       106年7月27日19時30分35秒   49,987 廖竟翔之二崙郵局帳號：000-00000000000000號帳戶  起訴書附表三編號14 106年7月27日19時34分0秒   20,000           起訴書附表三編號15 106年7月27日19時34分39秒   20,000           起訴書附表三編號16 106年7月27日19時35分19秒   10,000          被告呂濠志之犯罪所得      2,999   3 告訴人李怡萱 106年7月27日 詐騙集團成員佯裝係購物網站客服撥打電話予李怡萱，佯稱李怡萱因工作人員疏失，誤設定為經銷商客戶，需配合解除設定云云，致其陷於錯誤，遂依指示操作自動櫃員機匯款。 106年7月27日19時9分   19,123 廖唯翔之合作金庫銀行帳號：000-0000000000000 號帳戶 新北市○○區○○路000號合作金庫銀行淡水分行ATM 起訴書附表三編號8 106年7月27日19時11分22秒   30,000（與編號2被害人黃泓家匯入款項一起領出） ⒈告訴人李怡萱於警詢之證述（雲林縣警察局西螺分局刑案偵查卷第131 頁反面至第133 頁） ⒉李怡萱帳戶存摺內頁（雲林縣警察局西螺分局刑案偵查卷第134 頁反面至135 頁） ⒊合作金庫商業銀行歷史交易明細查詢（雲檢107 年度偵字第2044號偵查卷第39頁） ⒋臺北市政府警察局刑事警察大隊偵辦曹禮坤涉嫌詐欺案提款一覽表、提款監視器畫面（士檢108 年度偵字第3848號偵查卷一第59頁、第63頁） 起訴書及108年度偵字第16723號追加起訴書附表二編號3 、108 年度偵字第3848號併辦意旨書附表一編號2、臺灣雲林地方檢察署107年度偵字第4016號併辦意旨書附表三編號3         起訴書附表三編號9 106年7月27日19時12分7秒    9,000          被告呂濠志之犯罪所得        382   4 告訴人蔡鳴哲 106年7月27日 詐欺集團成員冒充雲端印刷網人員，佯稱蔡鳴哲因工作人員作業疏失，而多刷1 筆，需操作取消交易云云，致其陷於錯誤，遂依指示操作自動櫃員機匯款。 106年7月27日18時55分6秒（起訴書附表二誤載為19時12分）   29,985 廖唯翔之中國信託商業銀行帳號：000-000000000000號帳戶 新北市○○區○○路000號OK超商淡水中正店ATM 起訴書附表三編號1 106年7月27日18時55分36秒   20,000 ⒈告訴人蔡鳴哲於警詢之證述（雲林縣警察局西螺分局刑案偵查卷第137 頁反面至第138 頁） ⒉蔡鳴哲帳戶存摺內頁（雲林縣警察局西螺分局刑案偵查卷第139 頁） ⒊中國信託商業銀行存款交易明細（雲檢107 年度偵字第2044號偵查卷第42頁） ⒋涉嫌詐欺案提款監視器畫面（士檢107 年度偵字第9045號偵查卷第20頁） 起訴書及108年度偵字第16723號追加起訴書附表二編號4 、臺灣雲林地方檢察署107 年度偵字第4016號併辦意旨書附表三編號4         起訴書附表三編號2 106年7月27日18時56分8秒   10,000          被告呂濠志之犯罪所得        600   5 告訴人高欣君 106年7月28日 詐欺集團撥打電話予高欣君，佯稱高欣君前於網路購機票，因系統設定錯誤為團體票，需配合操作退費云云，致其陷於錯誤，遂依指示操作自動櫃員機匯款。 106年7月28日20時52分（起訴書附表二誤載日期為106年7月27日）   29,985（起訴書附表二誤載為29,958元） 吳紹銘之彰化銀行帳號：000-00000000000000號帳戶 臺北市○○區○○路00號全家超商新仟囍店 起訴書附表三編號17 106年7月28日20時55分52秒   20,000 ⒈告訴人高欣君於警詢之證述（雲林縣警察局西螺分局刑案偵查卷第159 頁至第162 頁） ⒉國泰世華銀行客戶交易明細表、中國信託商業銀行自動櫃員機交易明細表（雲林縣警察局西螺分局刑案偵查卷第157 頁） ⒊彰化商業銀行存摺存款帳號資料及交易明細查詢（雲檢107 年度偵字第2044號偵查卷第47頁） ⒋中華郵政股份有限公司客戶歷史交易清單（雲檢107 年度偵字第2044號偵查卷第35頁） ⒌涉嫌詐欺案提款一覽表、提款監視器畫面（雲林縣警察局西螺分局刑案偵查卷第93頁、第96頁、第98頁反面） 起訴書及108年度偵字第16723號追加起訴書附表二編號5 、臺灣雲林地方檢察署107 年度偵字第4016號併辦意旨書附表三編號5         起訴書附表三編號18 106年7月28日20時56分28秒   10,000       106年7月28日21時6分45秒（起訴書附表二誤載為106年7月27日21時7分）   29,985 吳紹銘之崙背郵局帳號：000-00000000000000號帳戶 臺北市○○區○○路00號1樓萊爾富超商北市正館店ATM 起訴書附表三編號25 106年7月28日21時9分39秒   20,000           起訴書附表三編號26 106年7月28日21時10分6秒   10,000          被告呂濠志之犯罪所得      1,200   6 告訴人丁鈺紋 106年7月28日 詐欺集團成員撥打電話予丁鈺紋，佯稱丁鈺紋先前網路購物時，因員工誤設為分期付款，需配合至自動櫃員機解除設定云云，致其陷於錯誤，遂依其指示操作自動櫃員機匯款。 106年7月28日21時58分1秒   29,985 吳紹銘之崙背郵局帳號：000-00000000000000號帳戶 臺北市○○區○○路00號上海銀行城中分行ATM 起訴書附表三編號27 106年7月28日22時0分13秒   20,000 ⒈告訴人丁鈺紋於警詢之證述（雲林縣警察局西螺分局刑案偵查卷第166 頁反面至167 頁） ⒉丁鈺紋帳戶存摺內頁（雲林縣警察局西螺分局刑案偵查卷第170 頁反面至第172 頁） ⒊中華郵政股份有限公司客戶歷史交易清單（雲檢107 年度偵字第2044號偵查卷第35頁） ⒋彰化商業銀行存摺存款帳號資料及交易明細查詢（雲檢107 年度偵字第2044號偵查卷第47頁正、反面） ⒌涉嫌詐欺案提款一覽表、提款監視器畫面（雲林縣警察局西螺分局刑案偵查卷第93頁、第96頁反面、第97頁、第99頁、第100 頁） 起訴書及108年度偵字第16723號追加起訴書附表二編號6 、臺灣雲林地方檢察署107 年度偵字第4016號併辦意旨書附表三編號6         起訴書附表三編號28 106年7月28日22時0分45秒   10,000       106年7月28日22時20分   29,985 吳紹銘之彰化銀行帳號：000-00000000000000號帳戶 臺北市○○區○○街00號全家超商摩天店ATM 起訴書附表三編號19 106年7月28日22時27分33秒   20,000           起訴書附表三編號20 106年7月28日22時28分11秒   20,000       106年7月28日22時23分   15,980                起訴書附表三編號21 106年7月28日22時28分47秒    6,000       106年7月28日23時4分   24,980   起訴書附表三編號23 106年7月28日23時8 分57秒   20,000           起訴書附表三編號24 106年7月28日23時9分35秒    5,000          被告呂濠志之犯罪所得      2,020   7 告訴人李俊緯 106年7月28日 詐欺集團成員撥打電話與李俊緯，佯稱李俊緯先前網路購物時被誤列為超級會員，造成每月扣款，需配合取消云云，致其陷於錯誤，依指示操作自動櫃員機匯款。 106年7月28日22時27分50秒  18,123 吳紹銘之崙背郵局帳號：000-00000000000000號帳戶 臺北市○○區○○街00號全家超商摩天店ATM 起訴書附表三編號31 106年7月28日22時34分36秒   19,000 ⒈告訴人李俊緯於警詢之證述（雲林縣警察局西螺分局刑案偵查卷第175 頁反面至第176 頁） ⒉中國信託商業銀行自動櫃員機交易明細表（雲林縣警察局西螺分局刑案偵查卷第176 頁反面） ⒊中華郵政股份有限公司客戶歷史交易清單（雲檢107 年度偵字第2044號偵查卷第35頁） ⒋彰化商業銀行存摺存款帳號資料及交易明細查詢（雲檢107 年度偵字第2044號偵查卷第47頁正、反面） ⒌涉嫌詐欺案提款一覽表、提款監視器畫面（雲林縣警察局西螺分局刑案偵查卷第98頁） 起訴書及108年度偵字第16723號追加起訴書附表二編號7 、臺灣雲林地方檢察署107 年度偵字第4016號併辦意旨書附表三編號7     106年7月28日22時48分 20,096 吳紹銘之彰化銀行帳號：000-00000000000000號帳戶 臺北市○○區○○街0號萊爾富北市凱撒店 雲檢107年度偵字第4016號併辦意旨書附表三編號7 106年7月28日22時56分   20,000          被告呂濠志之犯罪所得        764   8 陳彥涵 106年7月28日 詐欺集團成員撥打電話予陳彥涵，佯稱陳彥涵網路購物誤設為24筆訂單，導致將連續扣款，需配合取消云云，致其陷於錯誤，依指示操作自動櫃員機匯款。 106年7月28日22時16分53秒    9,001 吳紹銘之崙背郵局帳號：000-00000000000000號帳戶 臺北市○○區○○街00號全家超商摩天店ATM 起訴書附表三編號29 106年7月28日22時18分47秒   20,000（與非本案被害人於22時14分2 秒匯入之29,985元一起領出） ⒈告訴人陳彥涵於警詢之證述（雲林縣警察局西螺分局刑案偵查卷第182 頁至第183 頁） ⒉中華郵政股份有限公司客戶歷史交易清單（雲檢107 年度偵字第2044號偵查卷第35頁） ⒊涉嫌詐欺案提款一覽表、提款監視器畫面（雲林縣警察局西螺分局刑案偵查卷第93頁、第97頁反面） 起訴書及108年度偵字第16723 號追加起訴書附表二編號8 、臺灣雲林地方檢察署107 年度偵字第4016號併辦意旨書附表三編號8        被告呂濠志之犯罪所得       180   9 告訴人張雅筑 106年7月19日 詐欺集團冒充雄獅旅遊員工撥打電話予張雅筑，佯稱因作業疏失致張雅筑之訂單遭重複下單，要求協助取消云云，致張雅筑陷於錯誤而依指示匯款。 106年7月19日17時56分9秒   49,981 張嘉緯之新光商業銀行帳號：000-000000000000號帳戶 新北市○○區○○路000號 追加起訴書附表二編號7 106年7月19日17時59分3秒   20,000 ⒈告訴人張雅筑於警詢之證述（士檢108年度偵字第3848號偵查卷二第16頁至第18頁） ⒉網路銀行交易結果畫面（士檢108 年度偵字第3848號偵查卷二第22頁） ⒊新光商業銀行存款業務往來明細（士檢108 年度偵字第3848號偵查卷二第306 頁） ⒋臺北市政府警察局刑事警察大隊偵辦曹禮坤涉嫌詐欺案提款一覽表、提款監視器畫面（士檢108 年度偵字第3848號偵查卷一第59頁、第61頁） 108 年度偵字第3848號追加起訴書附表一編號3         追加起訴書附表二編號8 106年7月19日17時59分47秒   20,000           追加起訴書附表二編號9 106年7月19日18時0分23秒   10,000          被告呂濠志之犯罪所得      1,000   10 告訴人林毓潔 106年7月19日 詐欺集團冒充補習班員工撥打電話予林毓潔，佯稱因作業疏失將林毓潔付款方式設定為分期約定轉帳，將被連續扣款12個月，要求協助取消訂單云云，致林毓潔陷於錯誤，而依指示匯款。 106年7月19日18時39分12秒（追加起訴書附表一誤載時間為18時36分）   29,987 張嘉緯之華南銀行帳號：000-000000000000號帳戶 新北市○○區○○街00號 追加起訴書附表二編號1 106年7月19日18時47分12秒   20,000 ⒈告訴人林毓潔於警詢之證述（士檢108 年度偵字第3848號偵查卷二第3 頁至第4 頁） ⒉華南銀行客戶歷史交易明細（士檢108 年度偵字第3848號偵查卷一第86頁） ⒊臺北市政府警察局刑事警察大隊偵辦曹禮坤涉嫌詐欺案提款一覽表、提款監視器畫面（士檢108 年度偵字第3848號偵查卷一第59頁、第61頁） 108 年度偵字第3848號追加起訴書附表一編號1         追加起訴書附表二編號2 106年7月19日18時48分50秒   10,000          被告呂濠志之犯罪所得        600   11 告訴人謝旻庭 106年7月19日 詐欺集團冒充網路購物店家客服人員撥打電話予謝旻庭，佯稱因作業疏失，致謝旻庭購物金額及付款方式設定錯誤云云，謝旻庭不疑有他而依指示匯款。 106年7月19日18時45分48秒（追加起訴書附表一誤載時間為18時46分）    5,123 張嘉緯之華南銀行000-000000000000號帳戶 新北市○○區○○路00號 追加起訴書附表二編號3 106年7月19日18時52分28秒（追加起訴書附表時間誤載為18時48分）   20,000 ⒈告訴人謝旻庭於警詢之證述（士檢108 年度偵字第3848號偵查卷二第10頁至第11頁） ⒉中國信託商業銀行自動櫃員機交易明細表（士檢108 年度偵字第3848號偵查卷二第15頁） ⒊華南銀行客戶歷史交易明細（士檢108 年度偵字第3848號偵查卷一第86頁） ⒋臺北市政府警察局刑事警察大隊偵辦曹禮坤涉嫌詐欺案提款一覽表、提款監視器畫面（士檢108 年度偵字第3848號偵查卷一第59頁、第61頁） 108 年度偵字第3848號追加起訴書附表一編號2        被告呂濠志之犯罪所得        102   12 告訴人楊舜仁 106年7月19日 詐欺集團冒充網路賣家撥打電話予楊舜仁，佯稱因員工誤將楊舜仁加入超級會員，需其協助處云云，楊舜仁不疑有他而依指示匯款。 106年7月19日21時34分2秒   29,985 王耀章之中國信託商業銀行000-000000000000號帳戶 新北市○○區○○路000號 追加起訴書附表二編號10 106年7月19日21時37分26秒   20,000 ⒈告訴人楊舜仁於警詢之證述（士檢108 年度偵字第3848號偵查卷二第23頁至第26頁） ⒉國泰世華銀行自動櫃員機交易明細表、郵政自動櫃員機交易明細表（士檢108 年度偵字第3848號偵查卷二第46頁） ⒊中國信託商業銀行自動化交易LO G資料（士檢10 8年度偵字第38 48 號偵查卷二第311 頁） ⒋臺北市政府警察局刑事警察大隊偵辦曹禮坤涉嫌詐欺案提款一覽表、提款監視器畫面（士檢108 年度偵字第3848號偵查卷一第59頁、第61頁） 108 年度偵字第3848號追加起訴書附表一編號4         追加起訴書附表二編號11 106年7月19日21時37分55秒   10,000          被告呂濠志之犯罪所得        600   13 被害人羅印杰 106年7月23日 詐欺集團冒充網路賣家撥打電話予羅印杰，佯稱因作業疏失將訂單設為連續扣款，要求羅印杰協助取消云云，致羅印杰陷於錯誤而依指示匯款。 106年7月23日15時53分34秒   28,985 林昭順之第一銀行帳號：000-00000000000號帳戶 新北市○○區○○路000號（追加起訴書附表二誤載為淡水區） 追加起訴書附表二編號45 106年7月23日15時57分37秒   20,000 ⒈被害人羅印杰於警詢之證述（士檢108 年度偵字第3848號偵查卷二第219頁至第221 頁） ⒉第一銀行存摺存款客戶歷史交易明細表（士檢10 8年度偵字第38 48 號偵查卷二第336 頁） ⒊臺北市政府警察局刑事警察大隊偵辦曹禮坤涉嫌詐欺案提款一覽表、提款監視器畫面（士檢108 年度偵字第3848號偵查卷一第60頁、第65頁） 108 年度偵字第3848號追加起訴書附表一編號13         追加起訴書附表二編號46 106年7月23日15時58分30秒    8,000       106年7月23日16時3分59秒   22,985   追加起訴書附表二編號47 106年7月23日16時8分43秒   20,000           追加起訴書附表二編號48 106年7月23日16時9分41秒    3,000          被告呂濠志之犯罪所得      1,020   14 告訴人邱家豪 106年7月23日 詐欺集團冒充LINE群組賣家，傳送訊息向邱家豪佯稱因作業疏失，致邱家豪購物金額設定錯誤，須取消之前錯誤款項云云，邱家豪不疑有他而依指示匯款。 106年7月23日21時43分23秒（追加起訴書附表一誤載時間為20時39分）   99,989 呂宸豐之烏日郵局帳號：000-00000000000000號帳戶 新北市○○區○○路000號 追加起訴書附表二編號15 106年7月23日21時47分6秒   20,000 ⒈告訴人邱家豪於警詢之證述（士檢108 年度偵字第3848號偵查卷二第48頁正、反面） ⒉邱家豪帳戶存摺內頁資料（士檢108年度偵字第3848號偵查卷二第55頁） ⒊中華郵政股份有限公司客戶歷史交易清單（士檢108 年度偵字第3848號偵查卷二第318 頁） ⒋臺北市政府警察局刑事警察大隊偵辦曹禮坤涉嫌詐欺案提款一覽表、提款監視器畫面（士檢108 年度偵字第3848號偵查卷一第60頁、第62頁） 108 年度偵字第3848號追加起訴書附表一編號5         追加起訴書附表二編號16 106年7月23日21時47分33秒   20,000           追加起訴書附表二編號17 106年7月23日21時48分10秒   20,000           追加起訴書附表二編號18 106年7月23日21時48分48秒   20,000           追加起訴書附表二編號19 106年7月23日21時49分23秒   20,000          被告呂濠志之犯罪所得      2,000   15 告訴人賴冠潔 106年7月23日 詐欺集團冒充網路賣家撥打電話予賴冠潔，佯稱因作業疏失致賴冠潔交易帳戶設定錯誤云云，賴冠潔不疑有他而依指示匯款。 106年7月23日22時32分10秒（追加起訴書附表一誤載時間為22時28分）   14,068 呂宸豐之烏日郵局帳號：000-00000000000000號帳戶 新北市○○區○○路000號 追加起訴書附表二編號20 106年7月23日22時38分56秒   14,000 ⒈告訴人賴冠潔於警詢之證述（士檢108 年度偵字第3848號偵查卷二第56頁至第58頁） ⒉中華郵政股份有限公司客戶歷史交易清單（士檢108 年度偵字第3848號偵查卷二第318 頁） ⒊臺北市政府警察局刑事警察大隊偵辦曹禮坤涉嫌詐欺案提款一覽表、提款監視器畫面（士檢108 年度偵字第3848號偵查卷一第59頁、第62頁） 108 年度偵字第3848號追加起訴書附表一編號6     106年7月23日23時8分57秒（追加起訴書附表一漏載）   29,985  新北市○○區○○路000號 追加起訴書附表二編號21 106年7月23日23時12分41秒   20,000           追加起訴書附表二編號22 106年7月23日23時13分19秒   10,000          被告呂濠志之犯罪所得        880   16 告訴人黃詠崧 106年7月27日 詐欺集團冒充網路賣家撥打電話予黃詠崧，佯稱因員工作業疏失將黃詠崧加入高級會員，需其協助處理取消云云，黃詠崧不疑有他而依指示匯款。 106年7月27日19時42分   29,985 廖耿皜之合作金庫商業銀行帳號：000-0000000000000號帳戶 新北市○○區○○路000號 追加起訴書附表二編號23 106年7月27日19時45分17秒   30,000 ⒈告訴人黃詠崧於警詢之證述（士檢108 年度偵字第3848號偵查卷二第89頁至第92頁） ⒉國泰世華銀行自動櫃員機交易明細表（士檢108 年度偵字第3848號偵查卷二第10 1頁） ⒊合作金庫商業銀行歷史交易明細查詢（士檢108 年度偵字第3848號偵查卷二第32 2頁） ⒋中國信託商業銀行存款交易明細（士檢108 年度偵字第3848號偵查卷二第312 頁） ⒌臺北市政府警察局刑事警察大隊偵辦曹禮坤涉嫌詐欺案提款一覽表、提款監視器畫面（士檢108 年度偵字第3848號偵查卷一第59頁、第62頁、第65頁） 108 年度偵字第3848號追加起訴書附表一編號8     106年7月27日19時53分34秒   17,985 廖耿皜之中國信託商業銀行帳號：000-000000000000號帳戶 新北市○○區○○路00號 追加起訴書附表二編號36 106年7月27日19時57分26秒   48,000（與編號17被害人蕭芯玫匯入款項一起領出）          被告呂濠志之犯罪所得        959   17 被害人蕭芯玫 106年7月27日 詐欺集團冒充網路賣家撥打電話予蕭芯玫，佯稱因作業誤設為重複訂貨，要求協助取消訂單云云，致蕭芯玫陷於錯誤而依指示匯款。 106年7月27日19時44分   29,985 廖耿皜之合作金庫商業銀行帳號：000-0000000000000號帳戶 新北市○○區○○路000號 追加起訴書附表二編號24 106年7月27日19時46分9秒   30,000 ⒈被害人蕭芯玫於警詢之證述（士檢108 年度偵字第3848號偵查卷二第74頁至第76頁） ⒉中國信託商業銀行自動櫃員機交易明細表（士檢108 年度偵字第3848號偵查卷二第88頁） ⒊合作金庫商業銀行明細（士明細查詢（士檢108 年度偵字第3848號偵查卷二第322 頁） ⒋中國信託商業銀行存款交易明細（士檢108 年度偵字第3848號偵查卷二第312 頁） ⒌臺北市政府警察局刑事警察大隊偵辦曹禮坤涉嫌詐欺案提款一覽表、提款監視器畫面（士檢108 年度偵字第3848號偵查卷一第59頁、第62頁、第65頁） 108 年度偵字第3848號追加起訴書附表一編號7     106年7月27日19時47分53秒   30,000 廖耿皜之中國信託商業銀行帳號：000-000000000000號帳戶 新北市○○區○○路00號 追加起訴書附表二編號35 106年7月27日19時51分4秒   30,000       106年7月27日19時54分29秒   30,000   追加起訴書附表二編號36 106年7月27日19時57分26秒   48,000（與編號16被害人黃詠崧匯入款項一起領出）          被告呂濠志之犯罪所得      1,799   18 告訴人林思榕 106年7月27日 詐欺集團冒充網路賣家撥打電話予林思榕，佯稱因員工作業疏失誤將林思榕設定為固定繳費會員，需其協助處理取消云云，林思榕不疑有他而依指示匯款 106年7月27日20時58分0秒    4,895 廖耿皜之中國信託商業銀行帳號：000-000000000000號帳戶 新北市○○區○○路000號 追加起訴書附表二編號39 106年7月27日21時0分11秒    4,000 ⒈告訴人林思榕於警詢之證述（士檢108 年度偵字第3848號偵查卷二第192頁至第194 頁） ⒉林思榕之郵局帳戶存摺內頁、自動櫃員機交易明細資料（士檢10 8年度偵字第38 48 號偵查卷二第201 頁至第202 頁） ⒊中國信託商業銀行存款交易明細（士檢108 年度偵字第3848號偵查卷二第312 頁） ⒋提款監視器畫面（士檢108 年度偵字第3848號偵查卷一第65頁） 108 年度偵字第3848號追加起訴書附表一編號11        被告呂濠志之犯罪所得         80   19 告訴人張雅然 106年7月27日 詐欺集團冒充網路賣家撥打電話予張雅然，佯稱因作業疏失設為分期付款，要求協助取消訂單云云，致張雅然陷於錯誤而依指示匯款。 106年7月27日20時59分4秒（追加起訴書附表一時間誤載為20時58分）   29,989 廖耿皜之玉山銀行帳號：000-0000000000000號帳戶 新北市○○區○○路000號 追加起訴書附表二編號28 106年7月27日21時1分2秒   20,000 ⒈告訴人張雅然於警詢之證述（士檢108 年度偵字第3848號偵查卷二第174頁至第175 頁） ⒉郵政自動櫃員機交易明細表（士檢108 年度偵字第3848號偵查卷二第182頁） ⒊玉山銀行存戶交易明細表（士檢108年度偵字第3848號偵查卷二第327 頁） ⒋臺北市政提款一覽刑事警察大隊偵辦曹禮坤涉嫌詐欺案提款一覽表、提款監視器畫面（士檢108 年度偵第3848號偵查卷一第59頁、第64頁） 108 年度偵字第3848號追加起訴書附表一編號9         追加起訴書附表二編號29 106年7月27日21時1分43秒   10,000           被告呂濠志之犯罪所得       600   20 被害人石柏軒 106年7月27日 詐欺集團冒充網路賣家撥打電話予石柏軒，佯稱因作業疏失設為連續扣款24筆，要求協助取消訂單云云，致石柏軒陷於錯誤而依指示匯款。 106年7月27日20時42分54秒   28,985 廖耿皜之玉山銀行帳號：000-0000000000000號帳戶 新北市○○區○○路000號 追加起訴書附表二編號30 106年7月27日21時20分22秒   20,000 ⒈被害人石柏軒於警詢之證述（士檢108 年度偵字第3848號偵查卷二第183頁至第185 頁） ⒉國泰世華銀行自動櫃員機交易明細表、台新銀行自動櫃員機交易明細表（士檢10 8年度偵字第38 48 號偵查卷二第190 頁） ⒊玉山銀行存戶交易明細表（士檢108年度偵字第3848號偵查卷二第327 頁） ⒊中國信託商業銀行存款交易明細（士檢108 年度偵字第3848號偵查卷二第312 頁、第313 頁） ⒋臺北市政府警察局刑事警察大隊偵辦曹禮坤涉嫌詐欺案提款一覽表、提款監視器畫面（士檢108 年度偵字第3848號偵查卷一第59頁、第64頁、第65頁） 108 年度偵字第3848號追加起訴書附表一編號10         追加起訴書附表二編號31 106年7月27日21時20分55秒   10,800       106年7月27日21時28分33秒   23,985  新北市○○區○○路00號 追加起訴書附表二編號32 106年7月27日21時29分53秒   20,000           追加起訴書附表二編號33 106年7月27日21時30分24秒    4,000       106年7月27日21時34分28秒    5,985  新北市○○區○○路00號 追加起訴書附表二編號34 106年7月27日21時37分56秒    6,000       106 年7月27日20時5分許   29,924 廖耿皜之中國信託商業銀行帳號：000-000000000000號帳戶 新北市○○區○○路00號 追加起訴書漏載，應予補充 106年7月27日20時10分18秒 30,000元          被告呂濠志之犯罪所得      1,777   21 告訴人林連丁 106年7月28日 詐欺集團冒充林連丁友人撥打電話予林連丁，表示急需用錢云云，致林連丁陷於錯誤而依指示匯款。 106年7月28日12時38分（追加起訴書附表一時間誤載為12時28分）   20,000 高李宗峻之聯邦銀行帳號：000-000000000000號帳戶 新北市○○區○○路0段00號 追加起訴書附表二編號49 106年7月28日12時47分9秒（追加起訴書附表二誤載時間為12時51分）   20,000 ⒈告訴人林連丁於警詢之證述（士檢108 年度偵字第3848號偵查卷二第228頁至第230 頁） ⒉聯邦商業銀行存摺存款明細表（士檢108 年度偵字第3848號偵查卷二第339 頁） ⒊提款監視器畫面（士檢108 年度偵字第3848號偵查卷一第66頁） 108 年度偵字第3848號追加起訴書附表一編號14        被告呂濠志之犯罪所得        400   22 告訴人林佳穎 106年8月2日 詐欺集團冒充網路賣家撥打電話予林佳穎，佯稱因作業疏失，誤將訂單設為12期分期付款，要求協助取消云云，致林佳穎陷於錯誤而依指示匯款。 106年8月2日18時0分   29,985 陳少傑之彰化銀行帳號：000-00000000000000號帳戶 新北市○○區○○路000號 追加起訴書附表二編號40 106年8月2日18時10分51秒   20,000 ⒈告訴人林佳穎於警詢之證述（士檢108 年度偵字第3848號偵查卷二第204頁至第205 頁） ⒉台新銀行自動櫃員機交易明細表（士檢108 年度偵字第3848號偵查卷二第212 頁） ⒊林佳穎之存摺內頁（士檢108 年度偵字第3848號偵查卷二第213 頁至第216 頁） ⒋彰化商業銀行存摺存款帳號資料及交易明細查詢（士檢108 年度偵字第3848號偵查卷二第333 頁） ⒌臺北市政府警察局刑事警察大隊偵辦曹禮坤涉嫌詐欺案提款一覽表、提款監視器畫面（士檢108 年度偵字第3848號偵查卷一第60頁、第65頁） 108 年度偵字第3848號追加起訴書附表一編號12     106年8月2日18時3分   29,985                追加起訴書附表二編號41 106年8月2日18時11分41秒   20,000       106年8月2日18時7分   29,985                追加起訴書附表二編號42 106年8月2日18時12分27秒   20,000           追加起訴書附表二編號43 106年8月2日18時13分23秒   20,000           追加起訴書附表二編號44 106年8月2日18時14分15秒    9,000          被告呂濠志之犯罪所得      1,780   


【附表三】

編號 原起訴書或追加起訴書附表編號 提領時間 提領帳戶 提領金額（新臺幣/ 元） 提領地點 款項之來源 提領帳戶之交易明細所在卷頁 1 起訴書附表三編號30 106 年7 月28日22時19分30秒 吳紹銘之崙背郵局帳號：000-0000000000000 號帳戶 18,000 臺北市○○區○○街00號全家超商摩天店ATM 為106 年7 月28日22時14分2 秒匯入之29,985元，與本案被害人無關 雲檢107 年度偵字第2044號偵查卷第35頁 2 起訴書附表三編號32 106 年7 月28日22時58分52秒 吳紹銘之崙背郵局帳號：000-0000000000000 號帳戶   100 臺北市○○區○○街0 號萊爾富北市凱撒店（起訴書附表三誤載為凱薩店） 與本案被害人無關 雲檢107 年度偵字第2044號偵查卷第35頁 3 108年度偵字第3848號追加起訴書附表二編號4 106 年7 月19日18時53分9 秒（追加起訴書誤載為18時48分） 張嘉緯之華南銀行帳號：000-000000000000號帳戶 15,000 新北市○○區○○路00號 為106 年7 月19日18時47分40秒匯入之29,988元，與本案被害人無關 士檢108 年度偵字第3848號偵查卷一第86頁 4 108年度偵字第3848號追加起訴書附表二編號5 106 年7 月19日19時6 分48秒（追加起訴書誤載為18時48分） 張嘉緯之華南銀行帳號：000-000000000000號帳戶 20,000 新北市○○區○○路00號 為106 年7 月19日19時6 分4 秒匯入之29,985元，與本案被害人無關 士檢108 年度偵字第3848號偵查卷一第86頁 5 108年度偵字第3848號追加起訴書附表二編號6 106 年7 月19日19時7 分37秒（追加起訴書誤載為18時48分） 張嘉緯之華南銀行帳號：000-000000000000號帳戶 10,000 新北市○○區○○路00號 為106 年7 月19日19時6 分4 秒匯入之29,985元，與本案被害人無關 士檢108 年度偵字第3848號偵查卷一第86頁 6 108年度偵字第3848號追加起訴書附表二編號12 106 年7 月19日21時43分18秒 王耀章之中國信託商業銀行帳號：000-000000000000號帳戶 20,000 新北市○○區○○路000號 為106 年7 月19日21時39分46秒匯入之29,985元，與本案被害人無關 士檢108 年度偵字第3848號偵查卷二第311 頁 7 108年度偵字第3848號追加起訴書附表二編號13 106 年7 月19日21時43分54秒（追加起訴書誤載為21時37分） 王耀章之中國信託商業銀行帳號：000-000000000000號帳戶 10,000 新北市○○區○○路000號 為106 年7 月19日21時39分46秒匯入之29,985元，與本案被害人無關 士檢108 年度偵字第3848號偵查卷二第311 頁 8 108年度偵字第3848號追加起訴書附表二編號14 106 年7 月19日22時6 分51秒 王耀章之中國信託商業銀行帳號：000-000000000000號帳戶 30,000 新北市○○區○○路00號 為106 年7 月19日22時3 分22秒匯入之30,000元，與本案被害人無關 士檢108 年度偵字第3848號偵查卷二第311 頁 9 108年度偵字第3848號追加起訴書附表二編號37 106 年7 月27日20時10分18秒 廖耿皜之中國信託商業銀行帳號：000-000000000000號帳戶 30,000 新北市○○區○○路00號 為106 年7 月27日20時5 分49秒匯入之29,924元，與本案被害人無關 士檢108 年度偵字第3848號偵查卷二第312 頁 10 108年度偵字第3848號追加起訴書附表二編號38 106 年7 月27日20時41分27秒 廖耿皜之中國信託商業銀行帳號：000-000000000000號帳戶 8,000 新北市○○區○○路00號 為106 年7 月27日20時39分19秒匯入之8,123元，與本案被害人無關 士檢108 年度偵字第3848號偵查卷二第312 頁 11 108年度偵字第3848號追加起訴書附表二編號26 106 年7 月27日20時45分58秒 廖耿皜之玉山銀行帳號：000-0000000000000 號帳戶 20,000 新北市○○區○○路00號 為106 年7 月27日20時42分54秒匯入之28,985元，與本案被害人無關 士檢108 年度偵字第3848號偵查卷二第327 頁 12 108年度偵字第3848號追加起訴書附表二編號27 106 年7 月27日20時46分34秒 廖耿皜之玉山銀行帳號：000-0000000000000 號帳戶 8,000 新北市○○區○○路00號 為106 年7 月27日20時42分54秒匯入之28,985元，與本案被害人無關 士檢108 年度偵字第3848號偵查卷二第327 頁